【裁判字號】    92,易,665
【裁判日期】    920731
【裁判案由】    竊盜
【裁判全文】
臺灣臺中地方法院刑事判決                          九十二年度易字第六六五號
    公  訴  人  臺灣臺中地方法院檢察署檢察官
    被      告  甲○○
右列被告因竊盜案件，經檢察官提起公訴（九十二年度偵字第二六二一號），及檢察
官移
判決如左：
    主  文
甲○○連續攜帶兇器竊盜，累犯，處有期徒刑貳年。扣案鐵錐壹支、剪刀壹把沒收。
    事  實
一、甲○○素行不佳，曾於民國八十一年間因違反麻醉藥品管理條例案件，經本院判
    處有期徒刑四月確定，於八十一年七月六日易科罰金執行完畢，復於八十二年間
    因犯賭博罪，經本院判處有期徒刑六月確定，於八十二年六月二十九日易科罰金
    執行完畢，繼於八十三年間因違反肅清煙毒條例等案件，經本院判處有期徒刑三
    年三月（煙毒部分有期徒刑三年二月，麻醉藥品部分有期徒刑三月，二者定執行
    刑有期徒刑三年三月），再於八十五年間分別因犯竊盜、偽造文書罪，經本院分
    別判處有期徒刑四月、三月確定，二者定其應執行之刑為有期徒刑六月，並接續
    執行，經送監執行，指揮書執畢日為八十八年九月三十日，嗣於八十七年七月七
    日假釋出監，另於八十八年間撤銷假釋，自八十八年九月十三日起執行上開殘刑
    有期徒刑一年九月，於八十九年十二月三十一日縮短刑期執行完畢。復因犯竊盜
    罪，經本院於八十八年間判處有期徒刑七月，嗣上訴臺灣高等法院臺中分院，於
    八十八年十一月三十日駁回上訴確定，另因犯強盜、贓物等案件，經本院判處有
    期徒刑三年六月、五月，應執行有期徒刑三年八月，嗣經上訴臺灣高等法院臺中
    分院，於九十年一月二日駁回上訴，其中所犯贓物罪部分業已判決確定（另強盜
    部分上訴最高法院發回更審），上開竊盜、贓物罪定其應執行之刑為有期徒刑十
    月，送監執行後於九十年十月十日縮刑期滿執行完畢。猶不知悔改，竟基於意圖
    為自己不法所有之概括犯意：
  (1)於九十一年十二月十三日晚間八時許，在臺中市○區○○路一一六號旁，持自地
    上撿拾客觀上足對人之生命、身體、安全構成威脅，具有危險性而可作為兇器使
    用之石塊一個，打破停放路旁之丙○○所有（車主登記為其母蔡榮花）車牌號碼
    ＮＲ─六二八一號自用小客車右前車窗玻璃（毀損部分未據告訴），竊取車內丙○○所有眼鏡一副、測速器一組，得手後旋為丙○○發覺，經丙○○緊追其後，
    遂將竊得物品丟棄在臺中市○○○街與東福一街口後逃逸。
  (2)於九十二年一月十八日凌晨六時許，在臺中市○區○○路中興大學側門旁，持自
    地上撿拾客觀上足對人之生命、身體、安全構成威脅，具有危險性而可作為兇器
    使用之石塊打破停放路旁之乙○○所有車牌號碼ＮＪ─０五一二號自用小客車右
    前車窗玻璃（毀損部分未據告訴）後，打開車門進入車內竊取乙○○所有電子記
    事簿（ＰＤＡ）一台、價值新臺幣（下同）四千元之中國石油單、電動刮鬍刀一
    台、華南銀行存摺一本、世華銀行存摺二本、農民銀行存摺一本、世華銀行金融
    卡二張、農民銀行金融卡一張、華南銀行金融卡一張、中國石油信用卡一張、健
    保卡一張、現金一萬五千元、諾基亞牌行動電話手機（ＮＯＫＩＡ八三一０）一
    支，得手後將竊得之電子記事簿（ＰＤＡ）一台、中國石油單、電動刮鬍刀一台
    、華南銀行存摺一本、世華銀行存摺二本、農民銀行存摺一本丟棄在大里橋下，
    並至臺中市○○路第七商業銀行持上開竊得金融卡盜領存款，惟因不知金融卡密
    碼，輸入密碼有誤而未能得逞，嗣在臺中市○○路二九０巷為警查獲，並扣得第
    七商業銀行自動櫃員機交易明細單一張、竊得之行動電話手機一支、現金一萬五
    千元、世華銀行金融卡二張、農民銀行金融卡一張、華南銀行金融卡一張、中國
    石油信用卡一張、健保卡一張。
  (3)於九十二年五月九日上午五時四十分許，騎乘其所有車牌號碼ＭＮＷ─三五一號
    機車至臺中市○區○○路三段二五０號前，以不詳方式打破停放路旁戊○○所有
    （車主登記為其母張紀麗雲）車牌號碼二Ｖ─八二七二號自用小客車右前車窗玻
    璃（毀損部分未據告訴），竊取車內新力牌影音光碟機（ＶＣＤ）一台，得手後
    持該影音光碟機欲騎乘上開車牌號碼ＭＮＷ─三五一號機車離去之際，為戊○○
    查覺自其後追捕，因甲○○一時無法發動機車，遂棄車由三民路錦中街跑步逃逸
    ，途中並丟棄竊得之影音光碟機。
  (4)於九十二年六月二十二日晚間六時二十分許，在臺中市○區○○路與錦新街口，
    見丁○○所有（車主登記為其母李張金蘭）車牌號碼Ｍ八─三二二六號自用小客
    車停放路旁，基於毀損之故意，持其所有客觀上足對人之生命、身體、安全構成
    威脅，具有危險性而可作為兇器使用之鐵錐一支、剪刀一把，先以鐵錐刺破該車
    右前車窗玻璃，並持剪刀剪斷音響線路，竊取車內丁○○所有之音響，使該車窗
    玻璃及音響電線失其效用，足以損害於丁○○，復竊取車內李峻權所有之印章一
    枚，得手後旋為丁○○發覺追捕，並與在場民眾及巡邏員警在臺中市○區○○街
    與一中街口查獲，並經警起出竊得之音響一台、印章一枚及甲○○所有以供行竊
    之用之鐵錐一支、剪刀一把。
二、案經臺中市警察局第三分局報告臺灣臺中地方法院檢察署檢察官偵查起訴及臺中
    市警察局第二分局、第三分局報告臺灣臺中地方法院檢察署檢察官移送併案審理
    。
    理  由
一、訊據被告甲○○固坦承確有於九十一年十二月十三日晚間八時許，在臺中市○區
    ○○路一一六號旁，竊取車牌號碼ＮＲ─六二八一號自用小客車內被害人丙○○
    所有眼鏡一副、測速器一組及於九十二年六月二十二日晚間六時二十分許，在臺
    中市○區○○路與錦新街口，持鐵錐一支刺破該車右前車窗玻璃，竊取車內被害
    人李峻權所有之音響之犯行，惟另辯稱其想不起來是怎麼偷的云云，復矢口否認
    有於九十二年一月十八日凌晨六時許，在臺中市○區○○路中興大學側門旁，竊
    取被害人乙○○所有車牌號碼ＮＪ─０五一二號自用小客車內電子記事簿一台、
    價值四千元之中國石油單、電動刮鬍刀一台、華南銀行存摺一本、世銀行存摺二
    本、農民銀行存摺一本、世華銀行金融卡二張、農民銀行金融卡一張、華南銀行
    金融卡一張、中國石油信用卡一張、健保卡一張、現金一萬五千元、諾基亞牌行
    動電話手機（ＮＯＫＩＡ八三一０）一支及於九十二年五月九日上午五時四十分
    許，騎乘其所有車牌號碼ＭＮＷ─三五一號機車至臺中市○區○○路三段二五０
    號前，竊取車牌號碼二Ｖ─八二七二號自用小客車內影音光碟機一台之犯行，辯
    稱：被害人乙○○失竊物品係其撿到的，其並未打破車窗行竊，至於車牌號碼Ｍ
    ＮＷ─三五一號機車雖係其所有，惟該車失竊云云。經查：
  (1)上開事實欄一(1)之犯罪事實，業據被告於警訊時及其經通緝到案本院訊問時及審
    理中供認無訛，核與被害人丙○○於警訊時指訴情節相符，復有贓物保管收據一
    紙、現場照片四幀、失竊物品照片一幀在卷可參。另就上開事實欄一(2)之犯罪事
    實，迭據被告於警訊時、偵查中及其經通緝到案本院訊問時供認不諱，核與被害
    人乙○○於警訊時指訴情節相符，復有臺中市警察局第三分局搜索扣押筆錄、贓
    物保管收據、查獲現場圖各一份及車牌號碼ＮＪ─０五一二號自用小客車車窗遭
    破壞之照片二幀、第七商業銀行自動櫃員機交易明細單一張在卷可參。至上開事
    實欄一(4)之犯罪事實，業據被告迭於警、偵訊及本院訊問時及審理中供述甚明，
    核與被害人丁○○於警訊時指訴情節相符，復有贓物認領保管收據、被害人所有
    車輛遭破壞之照片三幀、汽車音響照片一幀及作案工具剪刀一把、鐵錐一支之照
    片一幀在卷可參。是以被告此部分犯行至為明確。
  (2)又被告雖矢口否認有何事實欄一(3)之竊盜犯行，辯稱其並無行竊，至於停放現場
    之車牌號碼ＭＮＷ─三五一號機車係其所有，惟已失竊云云。然查九十二年五月
    九日上午五時四十分許，在臺中市○區○○路三段二五０號前，被害人戊○○所
    有（車主登記為其母張紀麗雲）車牌號碼二Ｖ─八二七二號自用小客車右前車窗
    玻璃被打破，並遭竊取車內新力牌影音光碟機一台，歹徒得手後持該影音光碟機
    欲騎乘上開車牌號碼ＭＮＷ─三五一號機車離去之際，為被害人戊○○查覺自其
    後追捕，因歹徒一時無法發動機車，遂棄車由三民路錦中街跑步逃逸，途中並丟
    棄竊得之影音光碟機之事實，業據被害人戊○○於警訊時及本院審理中證述明確
    ，其於審理中雖證稱因其與歹徒相距約一百五十公尺，且僅見其背面，無法指認
    被告等語，然能明確指認歹徒係騎乘車牌號碼ＭＮＷ─三五一號機車，且其追上
    前時歹徒即欲騎乘該機車逃逸等情。而上開車牌號碼ＭＮＷ─三五一號機車確係
    被告所有一節，為被告於本院審理中自承，復有車籍作業系統─查詢認可資料一
    份在卷可參，上開機車即係被告所有，且被告復供承該車確係其所騎乘等語，復
    參以本件竊盜犯行與被告所為其他竊盜犯行均係打破右前車窗竊取財物，手法如
    出一轍，顯見當時騎乘機車前往行竊確係被告無疑。被告雖另辯稱其機車失竊云
    云，惟其復稱失竊後並未報案云云，更與常情有違。是以本院認被告確有此部分
    竊盜犯行，應無疑義。
    綜上，被告或辯以忘記如何行竊云云，或辯稱係撿到失竊物品云云，或辯稱在行
    竊現場遺留其所有之機車係遭竊云云，顯均係卸責之詞，不足採信。被告連續竊
    盜犯行事證明確，犯行洵堪認定，應予依法論科。
二、按刑法第三百二十一條第一項第三款之攜帶兇器竊盜罪，係以行為人攜帶兇器竊
    盜為加重條件，此所謂兇器，其種類並無限制，凡客觀上足對人之生命、身體、
    安全構成威脅，具有危險性之兇器均屬之，且只須行竊時攜帶此種具有危險性之
    兇器為已足，並不以攜帶之初有行兇之意圖為必要（最高法院七十九年台上字第
    五二五三號判例參照）。被告就事實欄一(1)(2)係撿拾石塊打破車窗行竊，被告供
    承石塊有拳頭大小，且足以打破窗璃車窗，其客觀上足對人之生命、身體構成威
    脅，且有行兇可能性及危險性；又被告就事實欄一(4)係持鐵錐刺破車窗，再以剪
    刀剪斷車內音響電線行竊，上開鐵錐足以刺破車窗，剪刀用以剪斷電線，足徵其
    甚為鋒利，其客觀上為足以殺傷人生命、身體之器械，顯為具有危險性，均係兇
    器無疑。核被告事實欄一(1)(2)(4)部分所為，係犯刑法第三百二十一條第一項第三
    款攜帶兇器竊盜罪。其中事實欄一(4)部分，另係犯刑法第三百五十四條毀損罪。
    又被告事實欄一(3)部分所為，係犯刑法第三百二十條第一項普通竊盜罪。被告先
    後四次竊盜犯行，時間緊接，觸犯基本構成要件相同之罪名，顯係基於概括之犯
    意反覆為之，為連續犯，爰依刑法第五十六條之規定以一罪論，並以其就事實欄
    一(2)竊取車內財物種類、數量金額較鉅，衡諸情節較重，應論以該次情節較重之
    攜帶兇器竊盜罪，並依法加重其刑。公訴人認被告係犯刑法第三百二十條第一項
    普通竊盜罪，容有誤會，惟公訴人所認定之事實與本院認定者基本社會事實同一
    ，起訴法條應予變更。被告所犯連續加重竊盜與毀損罪之間，有方法結果之牽連
    關係，為牽連犯，依刑法第五十五條規定，應從一重之連續加重竊盜罪處斷。至
    公訴人對於被告所犯毀損罪部分，雖未據起訴，此部分與檢察官起訴及移送併辦
    竊盜部分犯行，有牽連犯之裁判上一罪之關係，基於審判不可分之原則，應為起
    訴效力所及，自為本院所得一併審究者，附予敘明。又被告於八十三年間因違反
    肅清煙毒條例等案件，經本院判處有期徒刑三年三月（煙毒部分有期徒刑三年二
    月，麻醉藥品部分有期徒刑三月，二者定執行刑有期徒刑三年三月），再於八十
    五年間分別因犯竊盜、偽造文書罪，經本院分別判處有期徒刑四月、三月確定，
    二者定其應執行之刑為有期徒刑六月，並接續執行，經送監執行，指揮書執畢日
    為八十八年九月三十日，嗣於八十七年七月七日假釋出監，另於八十八年間撤銷
    假釋，自八十八年九月十三日起執行上開殘刑有期徒刑一年九月，於八十九年十
    二月三十一日縮短刑期執行完畢。復因犯竊盜罪，經本院於八十八年間判處有期
    徒刑七月，嗣上訴臺灣高等法院臺中分院，於八十八年十一月三十日駁回上訴確
    定，另因犯強盜、贓物等案件，經本院判處有期徒刑三年六月、五月，應執行有
    期徒刑三年八月，嗣經上訴臺灣高等法院臺中分院，於九十年一月二日駁回上訴
    ，其中所犯贓物罪部分業已判決確定（另強盜部分上訴最高法院發回更審），上
    開竊盜、贓物罪定其應執行之刑為有期徒刑十月，送監執行後於九十年十月十日
    縮刑期滿執行完畢，有刑案資料查註紀錄表及臺灣高等法院被告全國前案紀錄表
    各一件在卷可稽，其受有期徒刑執行完畢後，五年以內再犯本案有期徒刑以上之
    罪，為累犯，應依刑法第四十七條規定加重其刑，並遞加重之。爰審酌被告素行
    不端，有多項犯罪前科，已如前述，而其年輕力壯，不思正途，攜帶兇器竊盜手
    法危害社會治安甚鉅，竊盜所得財物造成被害人損失，及於本院審理中僅坦承部
    分犯行，犯後態度難認良好等一切情狀，量處如主文所示之刑。另扣案之鐵錐一
    支、剪刀一把均係被告所有，且供其竊盜所用之物，業據被告供明在卷，應依刑
    法第三十八條第一項第二款宣告沒收。另被告打破車窗行竊之石塊均係現場撿拾
    ，復隨手丟棄等情，業據被告供明，上開石塊雖係被告犯罪所用之物，然非被告
    所有，亦未扣案，且非違禁物，自無從為沒收之諭知。
三、移送併辦部分（即事實欄一(1)(3)(4)部分）因與公訴人起訴之部分，有連續犯之裁
    判上一罪關係，自為起訴效力所及，本院自得一併審理。又意圖為自己或第三人
    不法之所有，以不正方法由自動付款設備取得他人之物者，或以上述方法得財產
    上不法之利益或使第三人得之者，處三年以下有期徒刑、拘役或一萬元以下罰金
    ，刑法第三百三十九條之二定有明文，故以上述方法詐得財物或利益者，自不得
    依刑法第三百三十九條之普通詐欺罪論處，且刑法第三百三十九條之二之罪並無
    處罰未遂犯。被告就事實欄一(2)竊得金融卡後至第七商業銀行之自動提款機提款
    ，其雖係以所竊之提款卡插入自動提款機欲詐領存款，惟因不知密碼，輸入密碼
    有誤而未得手，業據被告供明，復有第七商業銀行自動櫃員機交易明細單一張可
    參，因刑法第三百三十九條之二第一項之由自動付款設備取得他人財物罪，並不
    處罰未遂犯，公訴人就此亦未起訴，本院自無從就被告此部分行為論罪科刑，附
    此敘明。
據上論斷，應依刑事訴訟法第二百九十九條第一項前段、第三百條，刑法第三百二十
一條第一項第三款、第三百五十四條、第五十五條、第五十六條、第四十七條、第三
十八條第一項第二款，罰金罰鍰提高標準條例第一條前段，判決如主文。
中      華    民      國      九十二      年    七    月    三十一    日
                                    臺灣臺中地方法院刑事第二庭
                                        法  官  陳  葳
右正本證明與原本無異
如不服本判決，應於收受本判決後十日內向本院提出上訴書狀，其未敘述上訴理由者
，並得於提起上訴後十日內向本院補提理由書狀（均須按他造當事人之人數附繕本）
「切勿逕送上級法院」
                                        書記官
中      華      民      國      九十二      年    七    月    三十一    日
附錄法條：
刑法第三百二十一條：
犯竊盜罪而有左列情形之一者，處六月以上五年以下有期徒刑：
一、於夜間侵入住宅或有人居住之建築物、船艦，或隱匿其內而犯之者。
二、毀越門扇、牆垣或其他安全設備而犯之者。
三、攜帶兇器而犯之者。
四、結夥三人以上而犯之者。
五、乘火災、水災或其他災害之際而犯之者。
六、在車站或埠頭而犯之者。
前項之未遂犯罰之。
刑法第三百五十四條
毀棄、損壞前二條以外之他人之物，或致令不堪用，足以生損害於公眾或他人者，處
二年以下有期徒刑、拘役或五百元以下罰金。


司法院資訊處製作；財團法人民間司法改革基金會備份。
